Inventaris van het archief van de familie Fock, (1828) 1852-1993 (2001)
Nationaal Archief, Den Haag
- Achivalia van mr Cornelis Fock (1828-1910), A.
  - Memoires over de jaren 1828-1901, met bijlagen., 1876-1901; 1-10; 10 omslagen
    - Pagina's 585-736 (1868-1870), Ett 173-312., 6
      257. Afschrift van een brief dd 22 Nov. 1870 van Lenting aan Fock, over de kabinetsvorming.
      258. Afschrift van een briefje dd 23 Nov. 1870 van Van Lansberge aan Fock, waarin wordt medegedeeld, dat "Gericke ziek is en niet naar Londen kan vertrekken".
      259. Afschrift van een brief dd 21 Nov. 1870 van Van Duyl (van het Handelsblad) van Fock over de min. crisis.
      260. Afschrift van een brief dd 4 Dec. 1870 van Pincoffs aan Fock over de kabinetsvorming.
      261. Afschrift van een brief dd 22 Nov. 1870 van Fock aan Thorbecke over de kabinetsvorming.
      262. Afschrift van een brief dd 22 Nov. 1870 van Lenting aan Fock over de min. crisis.
      263. Afschrift van een briefje dd 22 Nov. 1870 van Thorbecke aan Fock over de min. crisis.
      264. "Bijeenkomst met Thorbecke over hetgeen gebeurd was en gebeuren moest met de min. crisis" (23 Nov. 1870).
      265. Afschriften van brieven (Nov. (?) 1870) van Mr van Limburg Brouwer en Klaas de Jong aan Fock over de min. crisis.
      266. Afschrift van een brief dd 27 Nov. 1870 van Dr M. Fabius aan Fock over de min. crisis.
      267. Afschrift van een "merkwaardige" brief dd 3 Nov. 1870 van Frans Leiden aan Fock "over de ultramontanen in Duitschland en over den oorlog met Frankrijk".
      268. "Vergadering der liberalen op 23 November 1870 ten mijnen huize".
      269. Afschrift van een briefje (omstr. die datum) van Thorbecke aan Fock, waarin hij mededeelt verhinderd te zijn de vergadering der liberalen bij te wonen.
      270. Afschrift van een briefje (omstr. die datum van v.d. Linden aan Fock, waarin hij mededeelt "door podagra verhinderd (te zijn) de vergadering der liberalen bij te wonen".
      271. Afschrift van een brief dd 27 Nov. 1870 van H.J. Hulst, burgem. van Genemuiden, aan Fock "over de benoeming van een district veearts".
      272. "Mr A. van Delden gevraagd om Minister van Finantien te worden weigert aanvankelijk" (24 Nov. 1870).
      273. "Gleichman gevraagd om Minister van Finantien te worden vraagt beraad" (24 Nov. 1870).
      274. "Voorstel v. der Linden om Minister van Justitie te worden" (24 Nov. 1870).
      275. "De Pinto gevraagd om Minister van Justitie te worden bedankt" (24 Nov. 1870).
      276. "V. der Linden bedankt".
      277. "Henny te Arnhem door Dullert gepolsd om Minister van Justitie te worden bedankt" (25 Nov. 1870).
      278. "Weigering van Gleichman om Minister van Finantien te worden" (25 Nov. 1870).
      279. "Mirandolle verzocht om Minister van Koloniën te worden. Stemt toe, hij of v.d. P(utte)".
      280. "Mr T.M.C. Asser gevraagd om Minister van Justitie te worden bedankt".
      281. Afschrift van een "merkwaardige" brief dd 26 Nov. 1870 van Mr W.C. Mees aan Fock "over Gleichman en de Min. crisis".
      282. Afschrift van een brief dd 26 Nov. 1870 van Brocx aan Fock, waarin hij mededeelt "dat het hem niet best gaat".
      283. "Bezoek aan Van Delden te Deventer".
      284. "Bezoek aan Mr G. de Vries Az." (29 Nov. 1870).
      285. Afschrift van een brief dd 30 Nov. 1870 van G.A. Fokker aan Fock over de min. crisis.
      286. "Hernieuwde poging om De Pinto over te halen" (2 Dec. 1870).
      287. "Hernieuwde poging bij Van der Linden" (3 Dec. 1870).
      288. "Poging van v.d. Putte en Geertsema om Tellegen over te halen Minister van Justitie te worden".
      289. Afschrift van een brief dd 3 December 1870 van Gericke aan Fock over de kabinetsvorming.
      290. "Besluit van Brocx en mij (Fock) om het mandaat neder te leggen".
      291. "Bezoek aan Thorbecke" (5 Dec. 1870).
      292. Concept van een brief dd 5 Dec. 1870 van Brocx en Fock aan de Koning, "waarbij wij ons mandaat neerlegden en ontslag vroegen".
      293. Afschrift van een brief dd 29 Augs. 1870 van Van Bosse aan Fock "over de finale opheffing van eerediensten".
      294. "Poging van Van Bosse om terug te komen op het K.B. van 29 Oct. 1870 betreffende de eerediensten verijdeld".
      295. Afschrift van een brief dd 5 Nov. 1870 van De Roo van Alderwerelt aan Fock over de min. crisis.
      296. Afschrift van een brief van Opzoomer aan Fock "over de schandelijke houding der liberale partij".
      297. Afschrift van een brief van Dullert dd 5 Dec. 1870 aan Fock "over de m. crisis en over het geschrijf in de Arn. Courant".
      298. Afschrift van een briefje dd 7 Dec. 1870 van Lenting aan Fock "over het nederleggen van ons mandaat".
      300. Afschrift van brieven van Van Duyl, hoofdred. v.h. Handelsblad, dd 2 Dec. 1870, 9 Dec. 1870 en 17 Dec. 1870, "waarin alleronhebbelijkste stukken over de ministerieele crisis waren opgenomen". Brieven gericht aan Fock.
      301. Afschrift van een brief dd 6 Dec. 1870 van Mr J. Heemskerk Bz "over het niet slagen mijner pogingen".
      302. "Begrafenis van Prinses Frederik der Nederlanden" (21 Dec. 1870).
      303. Afschriften van brieven dd 6 Dec. 1870 van Dullert aan Fock over de min. crisis.
      304. Afschrift van een brief dd 8 Dec. 1870 van Van Beeck Vollenhoven, pres. der 1e Kamer, aan Fock over de min. crisis.
      305. "Interpellatie Jonckbloet" over min. crisis.
      306. Eervol ontslag van Roest van Limburg als Min. van Buitenlandse Zaken (Kon. Besl. dd 9 Dec. 1870 No. 18).
      307. "Zitting van de tweede kamer 13 Dec. 1870" (over min. crisis).
      308. Interpellatie van Sijpestein, waarbij hij de regering inlichtingen vraagt over de geruchten betr. "de afstand onzer bezittingen aan de kust van Guinea aan Engeland" (16 Dec. 1870).
      309. Interpellatie van Kerstens, waarbij hij de regeering vraagt "of (zij) stappen zou doen tot herstel der souvereiniteit van de Paus over de kerkelijke Staat naar aanleiding van een adres door tal van katholieken ingezonden?" (19 Dec. 1870).
      310. "Motie Kerstens ingetrokken".
      311. "Motie v.d. Putte verworpen" (tot herstel van het wereldlijk gezag van de Paus over de kerkelijke Staat).
      312. "Motie Cremers aangenomen" (id.).
    - Pagina's 737-840 (1870-1880), Ett 313-446., 7
      313. Afschrift van een brief van Lenting dd 20 Dec. 1870 aan Fock, over min. crisis en over de motie Kerstens.
      314. "Behandeling der credietwetten".
      315. Afschrift van een brief dd 23 Dec. 1870 van v.d. Koog aan Fock over de min. crisis.
      316. Afschrift van een brief dd 24 Dec. 1870 van A. van Hemert aan Fock over de min. crisis.
      317. Afschrift van een brief dd 26 Dec. 1870 van Mr G.A. Fokker aan Fock "waarbij hij bedankt om burgem. van Middelburg te worden en over de min. crisis".
      318. Afschrift van een brief dd 30 Dec. 1870 van graaf Van Randwijck aan Fock "om zijn zoon geplaatst te krijgen aan het ministerie".
      319. Afschrift van een briefje dd 3 Januari 1871 van koningin Sophie aan Fock over de zoon van de graaf Van Randwijck.
      320. "Nieuwjaarsreceptie bij den Koning".
      321. Afschrift van een briefje dd 2 Januari 1871 van Thorbecke aan Fock, waarin hij mededeelt een kabinet gevormd te hebben.
      322. Afschrift van een brief van Fock aan Thorbecke.
      323. Afschrift van een briefje van Van Bosse aan Fock over de "oplossing".
      324. Afschrift van een briefje van v.d. Ven dd 3 Jan. 1871 aan Fock over de min. crisis.
      325. Afschrift van een briefje van .. Januari 1871 van Generaal Booms aan Fock over zijn benoeming tot Min. van Oorlog.
      326. Beschouwingen van Fock over de vorming van het Ministerie Thorbecke.
      327. Afschrift van een brief dd 28 April 1871 van Hubrecht aan Fock over diens event. candidatuur voor de Tweede Kamer.
      328. Overgave van het Ministerie aan Thorbecke (4 Jan. 1871).
      329. Afschrift van een briefje dd 2 Jan. 1871 van Pincoffs aan Fock over diens aftreden als minister.
      330. Afschrift van een briefje dd 5 Jan. 1871 van Mr W.C. Mees aan Fock over diens aftreden als minister.
      331. Afschrift van een briefje van Thorbecke dd 26 April 1871 aan Fock.
      332. Afschrift van een brief dd .. Januari 1871 van Jorissen aan Fock over diens aftreden als minister.
      333. Afschrift van een brief dd 24 Jan. 1871 van Kruythoff aan Fock, naar aanleiding van geruchten "dat tussen Thorbecke en mij (Fock) de verhouding slecht zou zijn".
      334. Afschrift van een brief dd 7 Jan. 1871 van W.H. Suringar aan Fock over diens aftreden als minister.
      335. Afschrift van een briefje dd .. Jan. 1871 van Mr I.H. de Laat de Kanter uit Goes aan Fock over diens aftreden als minister.
      336. Afschrift van een brief dd 26 Jan. 1871 van Van Lawick van Pabst aan Fock over diens aftreden als minister.
      337. Afschrift van een brief dd 9 Jan. 1871 van De Bosch Kemper aan Fock over diens aftreden als minister.
      338. Afschrift van een brief dd 3 Jan. 1871 van Prof. Donders aan Fock, die aan de benoeming van Donders' schoonzoon Engelman tot Hoogleraar had meegewerkt.
      339. Afschrift van een brief dd 7 Jan. 1871 van Prof. Kaiser te Leiden aan Fock o.a. over diens aftreden.
      340. Afschrift van een brief dd 16 Febr. 1871 van Prof. Kaiser aan Fock.
      341. Afschrift van een brief dd 27 Maart 1871 van Prof. Kaiser aan Fock.
      342. Afschrift van een brief van Van Lawick van Pabst aan Fock (dd .. Mei 1871) over Den Tex.
      343. Afschrift van een briefje dd .. Maart 1871 van Winkelman, burgem. van Vlissingen, aan Fock over diens aftreden als minister.
      344. Afschrift van een brief dd 29 Maart 1871 van Fock aan Prof. Kaiser.
      345. Afschrift van een brief dd 19 Jan. 1871 van K. de Jong aan Fock over diens aftreden als minister en over Thorbecke, die de wet op de veeziekte niet voldoende in toepassing bracht.
      346. "Aanbiedingen uit Assen om mij (Fock) lid van de Kamer te maken".
      347. Afschrift van een brief dd 6 Febr. 1871 van Dullert aan Fock, "als antwoord op mijn schrijven waarbij ik hem medewerking verzocht om mij werk te verschaffen".
      348. Afschrift van een briefje van Thorbecke aan Fock dd 26 April 1871 over een passende werkkring voor deze.
      349. Afschrift van een brief van Dullert dd 27 Maart 1871 aan Fock over "Thorbecke's plannen met mij (Fock)".
      350. Afschrift van een brief dd .. Februari 1871 van C. de Koning, te Haarlem aan Fock over diens "eventueele verkiezing tot lid van de 2e Kamer in het district Haarlem".
      351. Afschrift van een brief dd .. April 1871 van Van Lansberge aan Fock over "zijn benoeming te Brussel enz.".
      352. Afschrift van een briefje dd 4 Juni 1871 van Kruythoff aan Fock " waarbij hij mij (Fock) mededeelt dat ik te Haarlem candidaat gesteld ben voor de Kamer".
      353. Afschrift van een brief dd 15 Mei 1871 van Kist, lid van de Prov. Staten van N. Holland, aan Fock "waarbij hij mij (Fock) verzoekt te mogen weten hoe ik over de Kamer denk".
      354. Afschrift van een brief dd 26 Mei 1871 van Kl. de Jong aan Fock over zijn candidatuur voor het lidmaatschap van de Tweede Kamer.
      355. Afschrift van een brief dd .. Mei 1871 van Jorissen aan Fock over diens candidatuur voor het lidmaatschap der Tweede Kamer.
      356. Afschrift van een brief dd 31 Maart 1871 van Holtzman te Amsterdam aan Fock over Amsterdamse toestanden in 1871.
      357. Afschrift van een brief dd ..2-1871 van Van der Toorn aan Fock over de binnenlandse politieke situatie.
      358. Afschrift van een brief dd 10 Juni 1871 van Mr De Klapper, hoofdcommissaris van politie te A.-dam, over de vergadering te Amsterdam van de Internationale.
      359. Afschrift van een briefje van Lenting dd 8 Juni 1871 aan Fock over de uitslag der verkiezingen in 1871.
      360. Afschrift van een brief van P.N. Muller uit A.-dam van .. Mei 1871 aan Fock over diens candidatuur voor het lidmaatschap der Tweede Kamer.
      361. Afschriften van brieven dd 5 Juni- en 12 Juni 1871 van v.d. Toorn aan Fock over diens candidatuur voor het lidmaatschap der Tweede Kamer.
      362. Afschrift van een brief dd .. Juni 1871 van Van der Elst, gewezen secretaris van Amsterdam, aan Fock over de aanstaande verkiezingen in 1871.
      363. Afschrift van een brief dd .. van Van der Elst te Amsterdam aan Fock met gelukwensen bij diens verkiezing.
      364. Afschrift van een brief van Lawick van Pabst aan Fock over de verkiezing in 1871.
      365. Afschrift van een briefje van A.C. Kruseman dd 14 Juni 1871 over de uitslag der verkiezing te Haarlem, aan Fock.
      366. Korte beschouwingen van Fock over de uitslag der verkiezingen te Amsterdam.
      367. Afschriften van brieven (Juni 1871) van Den Tex, Pincoffs, Prof. Modderman, Jorissen, Mr J.A. Jolles, Mr Domela Nieuwenhuis, De Laat de Kanter, Prof. Donders, Jansen (burgem. van Tilburg), Mr G. v.d. Linden, Staatsraad Prof. Asser, Kl. de Jong en Van der Toorn, alsmede Kruythoff, aan Fock over diens verkiezing.
      368. "Advertentie der conservatieve partij ten behoeve van Van Reenen, Insinger en s'Jacob".
      369. Afschrift van een brief dd ... van Driessen, R.K. Wethouder te Amsterdam aan Fock, "waarbij hij tevreden zich betoont, dat ik (Fock) voor Amsterdam geopteerd heb en waarbij hij klaagt over Recht voor Allen".
      370. Afschrift van een brief dd .. Juni 1871 van A.C. Wertheim over de verkiezingen in 1871.
      371. Afschrift van een brief dd .. Juni 1871 van Bonté uit Wijk bij Duurstede aan Fock, over de verkiezing van Mr Donald Mackay voor de 2e K. (district Tiel).
      372. Afschrift van een brief dd 11 Juni 1871 van Dr Lapidoth aan Fock over de verkiezing te Tiel enz.
      373. Afschrift van een brief dd 13 Juni 1871 van Bonté aan Fock over de verkiezing van Mackay te Tiel.
      374. Afschrift van een brief dd 1 Juli 1871 van Mr D. Baron Mackay aan Fock over zijn verkiezing te Tiel.
      375. Afschrift van een brief dd 2 Juli 1871 van Jorissen aan Fock over de candidatuur Kappeyne te Haarlem.
      376. Afschrift van een brief dd 5 Juli 1871 van A.C. Wertheim aan Fock over verkiezing van leden der 1e Kamer door de Staten van N. Holland.
      377. Afschrift van een briefje dd 11 Mei 1871 van Pincoffs, over Loudon en Van Reenen, aan Fock.
      378. Afschrift van een brief dd .. Juli 1871 van Loudon aan Fock, na zijn benoeming tot G.G.
      379. "Verhouding der partijen in de 2e Kamer na de verkiezingen van 1871".
      380. Afschrift van een briefje van Jorissen dd .... aan Fock "over de aanstaande kamerzitting".
      381. Afschrift van een brief dd 24 Augs. 1871 van Van der Toorn aan Fock over de verkiezing van een lid der Eerste Kamer.
      382. Afschrift van een brief van Van Duyl over een vacature bij de Hoge Raad (dd 9 April 1871 aan Fock).
      383. Afschrift van een brief dd .. September 1871 van Mr I.C. de Koning aan Fock over zijn benoeming tot Wethouder van Amsterdam.
      384. "Eedsaflegging als lid 2e Kamer" (18-9-1871).
      385. "Zittingneming in de 2e Kamer" (Sept. 1871).
      386. Afschrift van een briefje dd .. Oct. 1871 van Jorissen aan Fock over de raad van Amsterdam en over Thorbecke's toestand.
      387. "Bezoek (11 November 1871) van Thorbecke aan Mevrouw Fock om haar mede te delen dat ik (Fock) benoemd was tot Commissaris des K. in Z.-Holland".
      388. "Beëediging" (16-11-1871).
      389. Afschrift van een brief dd 14 Nov. 1871 aan Fock van Loudon "houdende gelukwensching met mijne benoeming".
      390. Beschouwingen van Fock over zijn gezin.
      391. Afschrift van een brief dd 18 Nov. 1871 van H. Zaalberg, Burgem. van Heemskerk aan Fock "houdende gelukwensching met mijne benoeming".
      392. "Mededeeling aan de Gemeentebesturen van mijn optreden als Commissaris des Konings" (1 Dec. 1871).
      393. Beschouwingen van Fock over de "woning van den Commissaris des Konings".
      394. Afschrift van een brief dd 24 Mei 1872 van Just de la Paisières aan Fock "over zijn te vragen ontslag als griffier van de Staten".
      395. "Inrichting prov. griffie van Z.-Holland. Plan tot reorganisatie" (Met bijbehorende stukken).
      396. Afschrift van een brief dd 4 Mei 1872 aan Fock van Thorbecke "over de goedkeuring van het besluit tot reorganisatie van de griffie".
      397. "Cremer hoofdambtenaar ter prov. griffie. M.i. een ongeschikte chef".
      398. Afschrift van een brief dd 17 Nov. 1871 van Gleichman aan Fock "ter aanbeveling van Maas Geesteranus".
      399. Afschrift van een brief dd 15 Nov. 1871 van Mr D. van Eck aan Fock "over Maas Geesteranus, dien hij aanbeveelt voor chef van de eerste afdeeling der Griffie van Z.-Holland".
      400. Oordeel van Fock over L.C.G. Verhulst, hoofd der Eerste Afdeling (Waterstaat, gemeentebesturen, onderwijs enz.).
      401. Afschrift van een brief dd 2 Dec. 1877 van Mr J.J. Tavenraat, chef ter secretarie te R.-dam aan Fock "naar aanleiding van mijn verlangen om hem tot referendaris bij het Ministerie van Waterstaat benoemd te zien in 1877".
      402. Afschrift van een brief dd 19 Oct. 1873 van Buys aan Fock, o.a. over Tavenraat.
      403. Afschrift van een brief dd 19 Nov. 1873 van Buys aan Fock, over Mr A.R. Arntzenius, die een benoeming wenste als ambtenaar bij een der departementen.
      404. "Arntzenius griffier van Zeeland door mij geworden" (Juli 1876).
      405. Afschrift van een brief dd 9 Juli 1876 van Cau, Burgem. van Zierikzee, aan Fock over Arntzenius.
      406. Afschrift van een brief dd 9 Juli 1876 van Winkelman, Burgem. van Vlissingen, aan Fock over Arntzenius en over Six (Commissaris in Zeeland).
      407. Afschrift van een brief dd .... 1876 van Mr I.R. Corver Hooft, wethouder van A.-dam, aan Fock over Mr A. Pelerin "hem aanbevelende om in de plaats van Arntzenius te komen".
      408. Afschrift van een brief dd 9 Juli 1876 van J.M. Kakebeeke, lid van de Staten van Zeeland, aan Fock over Arntzenius.
      409. Afschrift van een brief dd ... 1876 (?) van Mr G.A. Fokker aan Fock over Arntzenius.
      410. Afschrift van een brief (begin 1877) van Mr W. Six, Commissaris des Konings in Zeeland, aan Fock over Arntzenius.
      411. Afschrift van een brief dd 9 Juli 1876 van Fransen van de Putte aan Fock over Arntzenius.
      412. Afschrift van een brief dd 16 Juni 1876 van Buleux (?) aan Fock over Arntzenius.
      413. Afschrift van een brief dd 19 Juli 1877 van Kakebeeke aan Fock "over de politieke kleur van Arntzenius".
      414. Afschrift van een brief dd 17 November 1877 van Arntzenius aan Fock "waarbij hij hoogst dankbaar, zich beschikbaar stelt voor referendaris bij Waterstaat".
      415. Afschrift van een brief dd 22 Jan. 1878 van Winkelman aan Fock over het vertrek van Arntzenius.
      416. "Hubrecht weet Arntzenius over te halen om referendaris bij B.Z. te worden".
      417. Afschrift van een brief dd 15 Jan. 1878 van Six aan Fock over Arntzenius en diens event. opvolger.
      418. Afschrift van een brief dd 25 Juli 1876 van Dr W.B.J. van Eyk aan Fock over Mr Van Eyk, die in de plaats van Arntzenius benoemd wenste te worden.
      419. Oordeel van Oppenheim over enige sollicitanten, die naar een opengevallen betrekking bij de prov. griffie van Z.-Holland solliciteerden. Medegedeeld aan Fock op diens verzoek in 1892, 1895 en 1896. N.B. Uit de jaren 1892, 1894, 1895 dateren brieven van Prof. Moltzer, Ed. Rahussen en A. Loosjes aan Fock over sollicitanten.
      420. Aantekeningen van Fock over "enkele gepromoveerden, die ik aan de prov. griffie wist te verbinden en die een mooie carrière maken of gemaakt hebben" (Mr Falck, Mr J. Pijls, Mr F.M.J. Tavenraat, Mr H.Ph. Berdenis van Berlekom, Mr J. van de Kasteele, Mr A.H. Zimmerman, Mr A. van Gijn, Mr C.L. Modderman en Mr H. van Sandick).
      421. Afschriften van brieven (1881) van Buys aan Fock over enkele van de onder 420 genoemde personen.
      422. Afschrift van een briefje dd 11 Oct. 1892 van de vader van Mr K.H. Lubach aan Fock, met verzoek om zijn zoon bij voorkomende gelegenheid te willen protegeren.
      423. Afschrift van een brief dd .. Oct. 1892 van Zaalberg, Burg. Van Alphen, aan Fock "over Mr P.A. Francken solliciterende voor commies prov. griffie".
      424. Beschouwingen van Fock over organisatie van een griffie.
      425. Beschouwingen van Fock over Just de la Paisières, griffier der Staten en diens opvolger Jhr Mr J. Röell.
      426. "Röell wordt te Utrecht candidaat voor de 2e Kamer" (1877).
      427. Afschrift van een brief dd 22 Mei 1877 van Mr J.J. Tavenraat (secretaris van R.-dam) aan Fock "over het eventueel vacant worden van het griffierschap der Staten".
      428. Afschrift van een brief van Buys dd 13 Juni 1872 aan Fock "om Maas Geesteranus aan te bevelen voor griffier".
      429. Afschrift van een brief van A. Blussé te Dordrecht, lid van de 1e Kamer, dd 24 Feb. 1878 aan Fock "aanbevelende Mr Maas Geesteranus voor Griffier".
      430. Afschriften van brieven van Buys (1873 en 1878) aan Fock over Tavenraat.
      431. Afschrift van een brief dd ... 1878 van Mr Swart, secretaris van Dordrecht, aan Fock over het griffierschap.
      432. "Benoeming van Mr F.H.J. Tavenraat tot griffier in plaats van Röell".
      433. Afschrift van een brief van Vaillant, president van de rechtbank te R.-dam, dd 15 Maart 1878 aan Fock over Mr G.H. Betz, als event. opvolger van Mr Tavenraat.
      434. "Oordeel over Tavenraat".
      435. "Bezoeken aan de Gemeenten".
      436. "Gemeenteontvangers".
      437. "Provinciale Staten".
      438. "Statenvergadering" (met gedrukte naamlijsten der leden van de Staten der Provincie Zuid-Holland, 1871; 1872; 1877; 1880; 1883; 1886; 1889; 1892; 1895; 1898; 1900).
      439. Afschrift van een brief dd 14 Maart 1900 van het Statenlid IJzerman uit Vlaardingen aan Fock over "diens onpartijdige leiding".
      440. "Provinciale Waterstaat".
      441. "Kanalenwet Tak, waterweg Amsterdam-Rotterdam".
      442. Afschrift van een brief dd 21 Nov. 1880 van Van Tets aan Fock "over den waterweg Amsterdam-Rotterdam".
      443. Afschrift van Schorer dd 26 Oct. 1881.
      444. Afschrift van Mr A. Philips dd .. Nov. 1881.
      445. "Aftreden van Van Tets als lid van Ged. St. en benoeming van J. Zimmerman in zijne plaats" (15 Nov. 1881).
      446. Afschrift van een brief van Tets dd .. Oct. 1880 aan Fock over de waterweg Amsterdam-Rotterdam.
    - Pagina's 841-909 (1880-1882), Ett 447-487., 8
      447. Afschrift van een brief van Tets dd ... 1880 van Philips.
      448. Afschrift van een brief van Tets dd 12 Juli 1880 over H. Mulder uit R.-dam.
      449. Afschrift van een brief van Tets dd 23 Januari 1883 van Schorer.
      450. Afschrift van een brief van Tets dd 12 Nov. 1883 van Schorer.
      451. Voorstel van Mr Visser, lid van de Staten, in verband met de "Gouwekwestie" (1884).
      452. Beschouwingen van Fock over de hoofdingenieur v.d. Prov. Waterstaat v.d. Vegt.
      453. Beschouwingen van Fock over de Prov. Staten.
      454. Beschouwingen van Fock over het "Collegie van Ged. Staten in 1871".
      455. "Reglement van orde voor de vergadering van G.S. Afdeelingen enz.".
      456. Afschriften van briefjes van Pincoffs (dd 19 Maart- en 23 Maart 1872) en Van Vollenhoven (dd 31 Jan. 1872) aan Fock.
      457. Sterfgevallen in het College van G.S. (1871; 1873) en daaruit voortvloeiende mutaties; id. 1879.
      458. Afschrift van een brief dd 5 Juli 1880 van Steengracht aan Fock, waarin hij mededeelt niet meer van G.S. in aanmerking te willen komen.
      459. "Herziening tractementen burg., secret. & ontvanger in 1872".
      460. Afschrift van een briefje dd 28 Dec. 1873 van Pincoffs aan Fock.
      461. Afschriften van "briefjes van mijn vriend Verniers van der Loeff van 1890 toen hij helaas reeds stervende was".
      462. Afschrift van een briefje dd 25 Juli 1879 van Mr C. van Vollenhoven aan Fock, waarin hij zijn oordeel geeft over "het overleden lid van G.S. den heer Rengers van Warmenhuyzen".
      463. Afschrift van een brief dd .. Juni 1883 van Mr C. van Vollenhoven aan Fock.